臺灣高等法院臺中分院刑事判決　　　　 94年度上易字第998號
上　訴　人
即　被　告　乙○○　40歲民.
上列上訴人因毒品危害防制條例案件，不服臺灣苗栗地方法院94
年度易字第257號中華民國94年6月30日第一審判決（起訴案號：
臺灣苗栗地方法院檢察署94年度毒偵字第179號、第322號），提
起上訴，及移送併辦（併辦案號：臺灣苗栗地方法院檢察署94年
度毒偵字第1018號），本院判決如下：
    主  文
原判決撤銷。
乙○○連續施用第二級毒品，累犯，處有期徒刑壹年肆月。
扣案之甲基安非他命貳小包（含袋重約零點陸公克），及其包裝
袋貳個、殘留甲基安非他命之殘渣袋壹個，均沒收銷燬；吸食器
壹組、刮杓壹支均沒收。
    事  實
一、乙○○有賭博及多次違反麻醉藥品管理條例前科，且因施用
    毒品案件，經送觀察、勒戒後，認無繼續施用毒品之傾向，
    由臺灣苗栗地方法院檢察署檢察官於民國87年7月31日，以
    87年度偵字第3014號為不起訴處分確定；復於87年間因毒品
    案件經裁定送強制戒治，於88年11月9日強制戒治期滿釋放
    ，並經判處有期徒刑1年2月確定，另因轉讓毒品案件，經判
    處有期徒刑1年確定，兩案經合併定其應執行有期徒刑2年，
    於91年1月8日縮刑期滿執行完畢。詎乙○○仍不知悔改，於
    強制戒治執行完畢釋放後5年內，復基於施用第2級毒品甲基
    安非他命之概括犯意，自93年7月間某日起至94年7月2日止
    ，在其苗栗縣頭份鎮土牛里1鄰土牛5之8號住處，及在其新
    竹縣新豐鄉其工作之地點等處，以將甲基安非他命置於吸食
    器內燒烤後吸取煙霧之方式，連續施用第2級毒品甲基安非
    他命多次，嗣經警分別於94年1月26日13時10分許，及同年2
    月19日12時50分許，在其住處查獲乙○○所有供施用甲基安
    非他命所用之吸食器1組、殘留第2級毒品甲基安非他命之殘
    渣袋1個、刮杓1支等物，復於94年7月4日4時45分許，在苗
    栗縣頭份鎮○○路與信東路口為警查獲，當場扣得甲基安非
    他命二小包（含袋重約0、6公克）。
二、案經苗栗縣警察局頭份分局及苗栗憲兵隊分別移送臺灣苗栗
    地方法院檢察署檢察官偵查起訴，及移送併案辦理。
    理  由
一、前揭事實業據上訴人即被告乙○○於警詢、偵查及原審審理
    中坦承不諱，且被告為警查獲時所採集之尿液經送驗結果，
    均呈甲基安非他命陽性反應，有中山醫學大學附設醫院藥物
    濫用檢測中心驗尿報告，及憲兵司令部刑事鑑識中心鑑驗通
    知書在卷可資佐證。並有安非他命二小包（含袋重約0、6公
    克），殘留第2級毒品甲基安非他命之殘渣袋1個、刮杓1支
    、吸食器1組扣案足稽。另查被告前因施用毒品案件，經送
    強制戒治，於88年11月9日強制戒治期滿釋放，有臺灣高等
    法院被告前案紀錄表附卷足稽，被告確曾於強制戒治執行完
    畢釋放後，五年內再施用第2級毒品，事證明確，被告犯行
    應堪認定。
二、查甲基安非他命為毒品危害防制條例第2條第2項第2款所定
    之第2級毒品。核被告所為，係犯毒品危害防制條例第10 條
    第2項之施用第2級毒品罪。被告因施用第2級毒品而非法持
    有毒品之低度行為，應為施用之高度行為所吸收，不另論罪
    。被告先後多次施用第2級毒品之行為，時間緊接，所犯構
    成要件相同，顯係基於概括之犯意反覆為之，為連續犯，依
    刑法第56條之規定以1罪論，並加重其刑。又被告於91年1
    月8日受有期徒刑二年之執行完畢，有前揭前案紀錄表在卷
    足憑，其受有期徒刑執行完畢後，5年以內再犯本件有期徒
    刑以上之罪，為累犯，應依刑法第47條規定加重其刑，並依
    法遞加重之。移送併辦部分，雖未據起訴，惟與已起訴部分
    ，係屬連續犯之裁判上一罪關係，為起訴效力所及，本院自
    應一併審理。
三、原審以被告罪證明確，予以論科，雖非無見，惟原審未及審
    酌經檢察官移送併辦部分，究有未洽，被告上訴未據提出任
    何辯解，其空言指摘原判決不當，雖無理由，惟原判決既有
    前揭可議之處，自仍應由本院將原判決撤銷改判，爰審酌被
    告非法施用第2級毒品，戕害個人身心，且前已因施用毒品
    案件，經多次送觀察、勒戒及強制戒治，復經法院判處罪刑
    確定，仍再犯本罪，未見悔過，惟念其尚能坦承犯行等一切
    情狀，量處如主文第2項所示之刑。扣案之甲基安非他命二
    小包（毛重約0、6公克），及其包裝袋二個、殘留甲基安非
    他命之殘渣袋1只，因所殘留之甲基安非他命與包裝袋難予
    析離，爰依毒品危害防制條例第18條第1項前段規定宣告沒
    收銷燬之；另吸食器1組，及刮杓1支，係被告所有供其施用
    毒品所用之物，業據被告於原審審理中供明在卷，爰依刑法
    第38條第1項第2款之規定併予宣告沒收。
四、被告經合法傳喚，無正當理由不到庭，不待其陳述逕行判決
    。
五、據上論斷，應依刑事訴訟法第371條、第369條第1項前段、
    第364條、第299條第1項前段，毒品危害防制條例第10條第2
    項、第18條第1項前段，刑法第11條前段、第56條、第47條
    、第38條第1項第2款，判決如主文。
本案經檢察官甲○○到庭執行職務。
中　　華　　民　　國　　94　　年　　11 　月　 30   　　日
            刑事第十庭  審判長法  官  林  照  明
                              法  官  唐  光  義
                              法  官  林  清  鈞
上列正本證明與原本無異。
不得上訴。
                              書記官  劉  恆  宏
中　　華　　民　　國　　94　　年　　12 　月　 6   　　日
附錄本案論罪科刑法條
毒品危害防制條例第10條第2 項：
施用第二級毒品者，處三年以下有期徒刑
                                                    　Ａ
